臺灣彰化地方法院刑事判決
110年度原訴字第16號
公  訴  人  臺灣彰化地方檢察署檢察官
被      告  簡長琳


選任辯護人  楊怡婷律師(法扶律師)
上列被告因加重詐欺等案件，經檢察官提起公訴（110年度偵字
第3698號、第4578號、第4987號），本院判決如下：
    主  文
己○○犯如附表主文欄所示之罪，各處如所示之刑。
犯罪所得新臺幣一千二百元，追徵之。
    犯罪事實及理由
一、證據能力之說明：被告己○○及其辯護人，爭執證人即同案被
    告戊○○（業已審結）之警詢、偵訊陳述筆錄之證據能力，對
    於其餘供述、非供述證據，則不爭執，同意有證據能力，關
    於戊○○上開審判外筆錄部分，本院並未引用作為認定本案犯
    罪事實之證據使用，自無論述證據能力之必要，其餘非供述
    證據、供述證據，均非違法取得之證據，檢察官、被告及其
    辯護人均同意作為證據，且查無任何顯不可信之情事，自有
    證據能力。
二、本案根據被告之供述、戊○○於本院審理時之證詞、附表所示
    之被害人之警詢陳述筆錄、員警職務報告、報案紀錄、被害
    人提出之交易資料、監視器畫面翻拍照片、人頭帳戶交易明
    細，可以認定以下犯罪事實：
　　己○○已經預見向陌生人收取來路不明的款項，並再轉交給他
    人，會讓詐欺集團順利取得該筆款項，進而掩飾、隱匿詐欺
    犯罪所得之來源、去向，竟與戊○○、「問別」、其他不詳詐
    欺集團其他成員（參與犯罪組織部分，並未起訴），共同意
    圖為自己不法之所有，基於三人以上共同詐欺取財、洗錢之
    犯意聯絡（己○○基於不確定故意），由詐欺集團成員於附表
    所示之時間，以所示之方式，向所示之人行騙，他們因而陷
    於錯誤，將所示之金額，匯入所示之人頭帳戶內。詐欺集團
    不詳成員，即指示戊○○前往取款，戊○○以所示之方式取款後
    ，再於提領當日（民國110年1月3日）晚間9時39分許，在位
    於彰化縣○○鄉○○路000號之統一超商秀中門市附近的秀水國
    小圍牆，將款項轉交給己○○，之後己○○再依「問別」之指示
    ，前往位於臺中市北屯區的好市多美式賣場附近，交付詐欺
    集團其他成員，因而成功掩飾、隱匿詐欺不法所得之來源與
    去向。
三、對於被告有利之證據不採納理由：
　㈠被告辯稱：本案案發當時，我才剛剛假釋出監，已經跟社會
    脫節4年多，我只是上網找工作，「問別」跟我說工作內容
    只是幫忙跑腿收受東西，並非違法的工作，戊○○雖然有拿已
    經用橡皮筋或膠袋包裝好的紙袋給我，而我也依指示轉交給
    其他人，但我不知道裡面是詐騙而來的現金等語，且提出其
    與「問別」的網路對話訊息為證（見本院卷第111頁至第119
    頁）。然而：
　⒈「間接故意」與「有認識過失」的區別標準：
　⑴刑法之犯罪故意，規定在刑法第13條，該條第1項為「直接故
    意」，第2項則為「間接故意」。除間接故意外，我國刑法
    亦有「有認識過失」（刑法第14條第2項），間接故意之條
    文為：「行為人對於構成犯罪之事實，預見其發生而其發生
    並不違背其本意者，以故意論」，有認識過失之要件為：「
    行為人對於構成犯罪之事實，雖預見其能發生而確信其不發
    生者，以過失論」，兩者相同之處在於行為人都已經估計行
    為有可能導致構成要件結果的發生（認知），但有所區別之
    處在於，此一結果之發生，是否違反行為人的本意（意欲）
    ，此也構成兩者主觀不法之程度，直接影響罪責。換言之，
    間接故意的行為人，預見且接受此一結果，而容任結果發生
    ；反之，有認識過失的行為人，雖有預見，但信賴（確信）
    此結果不會發生。
  ⑵惟此種「容任」之概念，應與行為人主觀的「希望」（或「
    願望」）區別，縱使行為人不希望此一結果發生，也有可能
    構成間接故意。於此，舉一例說明之，假設遊艇所有權人因
    積欠大筆債務，乃在投保高額財產保險的遊艇上放置炸彈，
    之後在海上引爆，導致數人死亡、受傷，如果我們把行為人
    主觀的「希望」當成是「容任」時，本案行為人根本與死、
    傷者不認識，亦不希望此一結果發生，其目的無非在於圖謀
    保險金，若據此認定本案行為人並無故意（不希望有人死、
    傷），恐怕無法為一般人所接受。因此，所謂的容任，不等
    於希望。
  ⑶我們將「容任理論」作為間接故意之內涵，但接下來的困難
    在於，如何認定行為人具有容任此一結果發生之主觀心態。
    對此，本院認為，此種主觀心態，應從行為人客觀之行為舉
    止加以斷定，亦即：一旦行為人認知犯罪可能實現、也可能
    不實現，但最終仍作出可能侵害法益之決定者，即具有容任
    之心態（可能法益侵害決定說），而行為人是否在事前採取
    避免結果發生的措施、行為人對於結果的發生是否採取漠然
    的態度，都是重要的輔助判斷標準。
　⒉以本案而言，本院認為：
　⑴戊○○於本院審理時證稱：我於109年12月20日起，開始加入詐
    欺集團，從事領取人頭帳戶內款項的工作，且都與被告合作
    ，由我負責提領人頭帳戶內的款項，之後再將現金直接交給
    被告，並沒有另外包裝，這樣的運作模式，已經有過好幾次
    ，案發當天，我將提領的款項，分3到4次將錢全數交給被告
    ，因為當晚我發現彰化市附近的警察變多了，所以就轉往秀
    水鄉，後來在統一超商秀中門市與被告碰面，之後我帶著被
    告四處走，一路走到秀水國小圍牆的隱密處，再把錢交給被
    告等語明確（見本院卷第325頁至第347頁），戊○○與被告並
    不認識，且已經自白本案全部犯行，自無故意虛構、跨大事
    實，誣陷被告之必要，因此，戊○○上開證詞，已有可信之處
    ，於此，可以證明戊○○直接將現金交給被告無誤。
　⑵本院根據被告相關前案紀錄，製有下列表格（此部分可見本
    院前案資料卷，關於被告「品格證據」容許性的問題，我國
    刑事訴訟法並沒有明文規定，基於「習性推論禁止」之法則
    ，除非被告主動提出作為抗辯，原則上應該禁止被告之品格
    證據作為證明犯罪事實之方法，以避免導致錯誤之結論或不
    公正之偏頗效應。但被告之品格證據，倘與其犯罪事實具有
    關聯性，則可容許證明被告犯罪之動機、機會、意圖、預備
    、計畫、認識、同一性、無錯誤或意外等事項之用，可參閱
    與本案法律適用問題之案例事實相仿之最高法院110年度台
    上字第6185號判決，上開案件雖未經判決確定，但被告並不
    否認有在下述時間、地點，向戊○○收取「物品」，此部分亦
    經戊○○於本院審理時證述無誤，自無違反無罪推定原則的問
    題）：　
編號 取款成員 收水時間 地點 偵查案號/備註 1 戊○○車手 己○○收水 109年12月15日 臺中市北區一中街商圈 ⒈臺中地檢110偵24448等追加起訴書等 ⒉關於收水時間為「109年12月15日」部分，是在上開起訴書被害人受騙匯款時間之前，且上開起訴書之證據並所犯法條欄，亦清楚記載被告向戊○○收水的時間是在109年12月21日」起，因此，上開收水時間之記載，應屬有誤，無法證明戊○○證述開始交付款項給被告的時間有誤。   109年12月21日 臺中市○○區○○路0段000號附近    109年12月21日 臺中市○○區○○路000號萊爾富、霧峰區國光派出所附近公園廁所、中興大學    109年12月24日 臺中市北區中清路    109年12月27日 臺中市大里區國光路    110年1月7日 臺中市北區民權路與忠明路口    110年1月7日 臺中市大里區環中東路6段    110年1月8日 臺中市北屯區中清路與天津路    110年1月8日 臺中市大里區國光路與中興路    110年1月18日 臺中市南區中興大學    110年1月19日 臺中市太平區長億夜市    110年1月20日 臺中市南區忠明南路與南和路    110年1月22日 臺中市南區建國北一路  2 戊○○車手 己○○收水 109年12月25日 臺中市豐原區 臺中地檢110偵23988追加起訴書 3 戊○○車手 己○○收水 109年12月28日 臺中市烏日區 臺中地檢110偵13665等追加起訴書 4 戊○○車手 己○○收水 110年12月28日 臺中市西屯區工業區 臺中地檢110偵17547等追加起訴書 5 戊○○車手 己○○收水 110年12月29日 臺中市南區 臺中地檢110少連偵282起訴書 附表二   110年1月18日 臺中市南區 同上起訴書 附表一、三 6 戊○○車手 己○○收水 110年1月6日 臺中市烏日區 臺中地檢110偵18707追加起訴書 7 戊○○車手 己○○收水 110年1月14日 並未記載 （車手取款在臺中西屯逢甲） 臺中地檢110偵16930等追加起訴書 8 不詳車手 己○○取水後轉帳至其他人頭帳戶 110年1月20日 臺中市○區○○路000號7-11 臺中地檢110偵32601起訴書 9 戊○○車手頭 廖○豪車手 葉○群車手 己○○收水 110年1月22日 臺中市東區新民街 臺中地檢110少連偵348追加起訴書 10 戊○○車手 己○○收水 不詳（網路並無附表可供下載） 臺中市太平區長億活動中心外涼亭 臺中地檢110偵13900追加起訴書 
    從上開前案紀錄看來，被告從109年12月21日，開始向戊○○
    收取款項，直到110年1月22日為止，時間將近1個月，合計
    有15天次的收取紀錄（不含記載可能有誤的109年12月15日
    ），本案並非偶發、單一事件，而臺灣社會詐騙盛行，詐欺
    集團利用取簿手、車手、收水等層層結構，達到詐欺、洗錢
    的不法目的，時有所聞，單純收取、轉發的工作，就可以輕
    易獲取800～1,200元的報酬，實與一般生活經驗有違，被告
    雖然因為另案在監執行約莫4年，直到109年3月6日才縮短刑
    期假釋出監（見臺灣高等法院在監在押紀錄表），但被告於
    本案案發當時，已經超過30歲，已有相當之生活經驗與判斷
    能力，本案又是在被告假釋出監超過9個月後才發生，被告
    已經復歸社會一段時間，其對於本案可能會涉及詐欺、洗錢
    等不法行為，應該會有所警覺，尤其被告於本院審理時表示
    ，當時他是應徵博奕轉交物品的工作（見本院卷第363頁，
    被告應徵的網頁資訊，亦可見本院卷第111頁），博奕在臺
    灣為不法的賭博行為，被告是在網路應徵博奕轉交物品的工
    作，對方使用通訊軟體與被告聯絡，並無任何實體的公司，
    被告連公司名稱、地址、「問別」的真實姓名、年籍與聯絡
    資訊都沒有，實與一般求職、正當工作差異甚大，被告可以
    輕易向友人、警方、撥打165反詐騙電話求證，被告卻捨此
    不為，毫無任何防果措施，貿然從事如此高風險的行為，放
    任詐欺、洗錢結果之發生，主觀上已有詐欺、洗錢的不確定
    故意甚為明確。
　⑶從本案戊○○交付款項的地點看來，戊○○先在統一超商秀水門
    市提款，之後再轉往統一超商秀中門市與被告碰面，雙方見
    面時，戊○○並未直接將詐欺款項交給被告，反而是帶領被告
    到附近秀水國小的圍牆邊、四下無人隱蔽之處，才交付款項
    給被告（監視器畫面，可見彰化地檢署110年度偵字第3698
    號卷第72頁至第89頁），如果是合法、已經妥善包裝的紙袋
    ，何須大費周章，用如此迂迴的方式交付，被告雖然一再堅
    稱戊○○所交付的物品，並非現金，但此部分業經戊○○於本院
    審理時證述無誤，且即便如被告所言，戊○○當時是交付紙袋
    ，該紙袋以膠帶、橡皮筋捆紮，紙袋裡面既然是鈔票，根據
    一般經驗法則，就外觀而言，應該是扁扁的外型，不論從外
    型或手拿的感覺，應該可以猜得到裡面的物品是鈔票，就此
    而言，亦難認定被告主觀對此毫無所悉。
　⑷被告雖然提出其與「問別」的網路對話訊息，欲證明「問別
    」曾一再保證該工作絕對不涉及不法，但其仍拒絕接受，足
    見其無詐欺、洗錢的主觀犯意（見本院卷第111頁至第119頁
    ），然而，該份對話內容，為本案案發後所為，並非從被告
    開始加入，直到退出的全部、連貫對話，本院無法單從片段
    、擷取的內容，據以判斷被告是否對於「問別」的說詞深信
    不疑，毫無任何懷疑，此一證據資料充其量只可以證明被告
    並非詐欺集團的核心或主要成員，而非出於直接故意而犯本
    案，但無法證明被告在本案案發當時並無任何不確定之犯罪
    故意。
　⑸從而，被告上開辯解，無法採信。
　㈡辯護人辯護稱，被告甫假釋出監，不可能會甘冒假釋遭撤銷
    的風險而犯本案，且被告若真有詐欺、洗錢的犯罪故意，豈
    會駕駛友人的汽車前往取款等情，然而，人類犯罪的動機不
    一而足，本案的關鍵在於間接故意，也就是被告主觀是否容
    認結果的發生，上開辯護意旨，充其量僅能證明被告並無犯
    罪之直接故意，無法推論被告主觀並無間接故意。
　㈢綜上，本案雖然可以認定被告是從事博奕幫忙客戶轉交物品
    的工作，其目的雖在於賺取工資，不希望遭詐欺集團利用，
    但其對於聽從詐騙集團成員「問別」之指示代為收受、轉寄
    現金時，已經認知該行為有可能會、或有可能不會遭詐欺集
    團利用之風險，但最後仍作出此侵害法益之決定，且並無任
    何「防果措施」（例如：與家人朋友商量、尋求警方協助、
    撥打165防詐騙電話查證），被告對此自有所容任（已經估
    算風險，且決意為之），其雖不希望本案被害人因此受騙、
    詐欺款項遭洗錢，但無礙於間接故意之認定，至為明確。
四、論罪科刑：
　㈠核被告如附表所示之4次所為，均係犯洗錢防制法第14條第1
    項之洗錢罪，及刑法第339條之4第1項第2款之三人以上共同
    詐欺取財罪。
　㈡被告就上開犯行，與犯罪事實及理由欄所示之人，有犯意聯
    絡與行為分擔，應為共同正犯。
　㈢針對單一被害人而言，雖然有多次匯款行為，但被告基於單
    一詐欺取財之主觀犯意，於密接時間、以相同方式，對被害
    人詐取財物，侵害同一財產法益，應屬接續犯之一罪。
　㈣被告以一行為同時觸犯上開罪名，為想像競合犯，均應從一
    重之加重詐欺罪處斷。
　㈤被告所犯上開各罪，犯意各別、行為互異，應分別論罪科刑
    。
　㈥爰審酌被告甫假釋出監，為了賺取跑腿薪資，擔任收取詐欺
    款項的工作，實有可議之處，但被告是出於不確定的犯罪故
    意犯本案，主觀的可歸責性較低，而被告將取得之款項，再
    轉交其他成員，進而掩飾、隱匿犯罪所得，造成後續追查困
    難，亦使詐欺集團得以確保不法利得，整體犯罪情節非輕，
    但考量被告並非集團內最主要的核心角色，被告坦承本案客
    觀犯行，只是對於主觀犯意有所辯解，自應在量刑予以充分
    考量，而被告於犯罪後並未與本案被害人達成和解，難認其
    於犯罪後積極彌補損害，另斟酌被害人丁○○表示：不願意原
    諒被告，我也不是很好過，我要扶養3個孩子，因為賺錢太
    累身體出狀況，要住院開刀，希望把騙走的錢還我，其他由
    法院量刑，給被告機會，希望被告不要再犯錯了等語，被害
    人乙○○、甲○○均表示：不願意原諒被告，將提出損害賠償等
    語之意見（見本院卷第65頁至第69頁之被害人意見調查表）
    ，被告之前並無任何財產犯罪之前科紀錄，其於本院審理時
    自述：我的學歷是國中肄業，未婚，育有1名12歲的孩子，
    我目前跟母親、弟弟、孩子同住，且擔任工地粗工，日薪約
    新臺幣（下同）1,200元，要負擔家計等語之教育程度、家
    庭生活狀況、犯罪動機，從卷內稅務電子閘門財產所得調件
    明細看來，被告108、109年度並無收入，名下有1筆田地（
    見本院卷第245頁至第248頁），且領有社會福利（見本院卷
    第257頁臺中市政府社會局111年2月22日中市社助字第11100
    24148號函），辯護人亦提出被告之在職證明、被告之弟的
    低收入戶證明書與身心障礙證明與清寒證明（見本院卷第29
    1頁至第297頁），可見被告的家庭經濟狀況不佳，公訴人對
    於量刑並無意見，被告及辯護人請求本院判處無罪，並未對
    量刑進行辯論、表示意見，另斟酌本案被害人遭詐騙金額差
    異，且從被告之戶籍資料看來，被告確實育有未成年的孩子
    ，本院考量已具有內國法效力之兒童權利公約，有多項條文
    ，明白宣示兒童之基本權利，包含第3條之兒童最佳利益、
    第6條兒童之生存與發展、第9條之禁止與雙親分離，聯合國
    兒童權利委員會第14號一般性意見書第28段清楚表明：「對
    於刑事案，對於與法律產生衝突(即：被告或被確認為違法)
    的兒童，或(作為受害者或證人)法律所觸及到的兒童，以及
    因家長觸犯法律而受影響的兒童，均必適用兒童最佳利益的
    原則」，據此，法院在決定刑罰輕重時，也應該考量該刑罰
    本身，是否會波及到兒童的權利，這裡的考量，無非是出於
    刑罰的必要性，兒童並非父母的附屬品，他（她）有自己獨
    立的人格，本案被告負擔照顧孩子的重責大任，孩子有在正
    常的家庭環境下快樂、無憂成長的權利，無辜的孩子，不應
    該承擔父親母親的過錯，本院思考再三，認為應該在量刑充
    分斟酌等一切情狀，分別量處如附表主文欄所示之刑。
　㈦本案不定應執行之刑之理由：
　⒈關於「已判決確定之各罪，已經裁定其應執行之刑者，是否
    限於各罪範圍均相同，即全部重複再行定其應執行刑之情形
    ，始違反一事不再理原則？」之法律爭議，最高法院110年
    度台抗字第489號裁定認為：「已經裁判定應執行刑確定之
    各罪，如再就其各罪之全部或部分重複定應執行刑，均屬違
    反一事不再理原則，不以定刑之各罪範圍全部相同者為限。
    」該案經提案大法庭統一法律見解，最高法院在該大法庭裁
    定中表示，下級審不一定要在每個判決之中，裁定定應執行
    之刑，如果能夠等到各判決確定，再定應執行之刑，可以充
    分保障被告（受刑人）之聽審權，符合正當法律程序，更可
    提升刑罰之可預測性，減少不必要之重複裁判，避免違反一
    事不再理原則情事之發生。　　　　
  ⒉以本案而言，被告尚有詐欺案件目前在其他法院審理中，為
    了提升刑罰可預測性，讓被告有充分表示量刑意見的機會，
    本院遵從最高法院上開意旨，不在本判決定應執行之刑，等
    到被告全部案件判決確定之後，再由檢察官依法聲請定應執
    行之刑。
五、關於沒收：
　㈠犯罪所得：被告於警詢表示，本案一共獲得1,200元之報酬，
    此一犯罪所得並未扣案、合法實際發還被害人，自應依法宣
    告沒收，目前多數實務見解對於沒收之諭知，多採「條件式
    」之方式為之，亦即：「犯罪所得○○○沒收之，於全部或一
    部不能沒收或不宜執行沒收時，追徵其價額」，但如何諭知
    沒收、追徵之方式，立法者並未予以明文，留待實務發展，
    本院認為，上開條件式的沒收方式，在本案已無適用之必要
    ，因為原標的早就不存在，再以此方式進行沒收之宣告，並
    無任何實益可言，而新臺幣為國幣，本案價額已經具體、特
    定，亦無不能沒收或不宜執行沒收等問題，且在主文直接諭
    知追徵，對於沒收之執行、主文明確性、被告對於執行方式
    之認知，並無任何妨礙，當事人亦得對此，直接提起上訴救
    濟，因此，本院於主文直接諭知犯罪所得之追徵。
  ㈡洗錢標的沒收：
  ⒈犯洗錢防制法第14條之罪，其所移轉、變更、掩飾、隱匿、
    收受、取得、持有、使用之財物或財產上利益，沒收之，同
    法第18條第1項前段定有明文。此一新增條文，擴大沒收的
    範圍，除了犯罪工具、犯罪所得的沒收外，亦兼及「被洗的
    錢」，以符合國際規範（可參考立法理由：修正第1項如下
    ：㈠FATF40項建議之第4項建議：各國應立法允許沒收洗錢犯
    罪行為人洗錢行為標的之財產）。
  ⒉但依刑法第11條規定：「本法總則於其他法律有刑罰、保安
    處分或沒收之規定者，亦適用之。但其他法律有特別規定者
    ，不在此限。」上開洗錢標的沒收的規定，雖然屬於特別法
    ，應該優先於刑法的適用，但關於被害人優先（刑法第38條
    之1第5項）、過苛條款（刑法第38條之2第3項），洗錢防制
    法沒有特別排除之明文，依據刑法第11條前段之規定，自得
    加以適用。
　⒊本案洗錢標的並未扣案，本院考量被告並非詐騙集團核心人
    物，所提領款項隨即全數交給「問別」所指定之詐欺集團成
    員，且被告領取的報酬不高，與被告轉交之金額甚有落差，
    而戊○○提領後，本案人頭帳戶內剩餘之金額甚少，考量沒收
    此部分款項之成本，將大於剩餘之款項，經裁量後，對本案
    洗錢標的，依據刑法第38條之2第3項之規定，不予宣告沒收
    、追徵。　　　
六、依刑事訴訟法刑事訴訟法第299條第1項前段，判決如主文。
本案經檢察官楊閔傑提起公訴，檢察官吳皓偉到庭執行職務。
中　　華　　民　　國　　111 　年　　5 　　月　　9 　　日
                  刑事第五庭  審判長法  官  周淡怡
                                    法  官  李淑惠
                                    法  官  陳德池
以上正本證明與原本無異。　　　　　　　　　
如不服本判決，應於收受判決後20日內向本院提出上訴書狀，並
應敘述具體理由。其未敘述上訴理由者，應於上訴期間屆滿後20
日內向本院補提理由書（均須按他造當事人之人數附繕本）「切
勿逕送上級法院」。
告訴人或被害人對於判決如有不服具備理由請求檢察官上訴者，
其上訴期間之計算係以檢察官收受判決正本之日期為準。
中　　華　　民　　國　　111 　年　　5 　　月　　10　　日
                                    書記官  陳孟君 
附錄論罪科刑法條全文：
洗錢防制法第2條
本法所稱洗錢，指下列行為：
一、意圖掩飾或隱匿特定犯罪所得來源，或使他人逃避刑事追訴
    ，而移轉或變更特定犯罪所得。
二、掩飾或隱匿特定犯罪所得之本質、來源、去向、所在、所有
    權、處分權或其他權益者。
三、收受、持有或使用他人之特定犯罪所得。
　　
洗錢防制法第14條第1項
有第二條各款所列洗錢行為者，處7年以下有期徒刑，併科新臺
幣5百萬元以下罰金。

中華民國刑法第339條之4第1項
犯第339條詐欺罪而有下列情形之一者，處1年以上7年以下有期
徒刑，得併科1百萬元以下罰金：
一、冒用政府機關或公務員名義犯之。
二、三人以上共同犯之。
三、以廣播電視、電子通訊、網際網路或其他媒體等傳播工具，
    對公眾散布而犯之。　　

附表：
編號 詐騙過程 提款過程 主文欄 1 （被害人丁○○） 詐騙集團成員於110年1月3日下午4時30分許，撥打電話給丁○○，佯稱係網路購物、合作金庫銀行客服人員，因業務疏失，誤設定為12筆訂單，將按月扣款998元，需操作ATM取消訂單等語，丁○○因而陷於錯誤，於同日下午5時22分許，匯款3萬55元至蔡宜芳之中國信託商業銀行之帳號000-000000000000號帳戶內。 戊○○於110年1月3日下午5時25分至26分許，在位於彰化縣○○市○○路000號之花旗銀行彰化分行，持蔡宜芳之左列中國信託銀行帳戶金融卡，接續提領3萬元。 己○○犯三人以上共同詐欺取財罪，處有期徒刑一年二月。 2 （被害人丙○○） 詐騙集團成員於110年1月3日下午4時56分許，撥打電話予丙○○，佯稱係購物賣家、中國信託商業銀行客服人員，因之前訂房有出錯，需操作網路銀行退款等語，丙○○因而陷於錯誤，接續於同日下午5時27分至35分許，合計匯款合計13萬4,952元，至劉芝廷之中華郵政股份有限公司帳號000-00000000000000號帳戶內。 戊○○於下列時間、地點，持劉芝廷左列中華郵政帳戶金融卡，提領下述之金額： ⒈於110年1月3日下午5時33分許，在位於彰化縣○○市○○路000號之曉陽郵局，接續提領10萬元。 ⒉於同日下午5時42分許起，在位於彰化縣○○市○○路0號之玉山銀行彰化分行，接續提領3萬4,900元。 己○○犯三人以上共同詐欺取財罪，處有期徒刑一年三月。 3 （被害人乙○○） 詐騙集團成員於110年1月3日下午4時33分許，撥打電話給乙○○，佯稱係網路購物、中華郵政客服人員，誤設定為12筆訂單，需依指示操作ATM註銷訂單等語，致乙○○陷於錯誤，因而： ⑴於同日下午6時4分許，匯款2萬9,985元，至蔡宜芳上開帳戶內。 ⑵於同日晚間7時13分、19分許，接續匯款合計5萬9,985元，至黄湘庭之中國信託商業銀行帳號000-000000000000帳戶內。 戊○○於下列時間、地點，提領下述之金額： ⒈於110年1月3日下午6時9分許，在花旗銀行彰化分行，持蔡宜芳左列中國信託銀行帳戶金融卡，接續提領3萬元。 ⒉於同日下午5時42分許起，在位於彰化縣○○市○○路000號之渣打銀行彰化分行，持黄湘庭左列中國信託銀行帳戶金融卡，提領2萬9,000元。 ⒊於同日下午5時42分許起，在位於彰化縣○○市○○路00號之中國信託銀行彰化分行，持黄湘庭左列中國信託銀行帳戶金融卡，接續提領7萬9,000元（甲○○匯入6萬15元之款項，提領人不詳）。 己○○犯三人以上共同詐欺取財罪，處有期徒刑一年三月。 4 （被害人甲○○） 詐騙集團成員於110年1月3日晚間8時許，撥打電話給乙○○，乙○○將電話交給其姐甲○○接聽，甲○○聽信上情，因而陷於錯誤，於同日晚間8時11分許、翌日凌晨0時15分許，接續匯款4萬8,123元、6萬15元，至黄湘庭上開帳戶內。  己○○犯三人以上共同詐欺取財罪，處有期徒刑一年二月。